臺灣臺北地方法院刑事判決　　　　　　　93年度訴字第1737號
公　訴　人　臺灣臺北地方法院檢察署檢察官
被　　　告　辛○○
　　　　　　　　　　4樓（
選任辯護人　郭士功律師
上列被告因搶奪案件，經檢察官提起公訴（93年度偵字第19934
號），甲○判決如下：
    主  文
辛○○連續意圖為自己不法之所有，攜帶兇器、結夥三人以上搶
奪他人之動產，處有期徒刑年陸月，並應於刑之執行完畢或赦
免後，令入勞動場所，強制工作年。
        事  實
一、辛○○係瘖啞人，與亦為瘖啞人之乙○○（經甲○於民國94
    年4月15日判處有期徒刑三年六月在案）丙○○（經甲○於
    94 年4月15日判處有期徒刑二年在案）、PARK BONG SUN（
    韓國籍人，經臺灣臺北地方法院檢察署通緝在案）及李秀蓉
    （另案審理），結成一搶奪集團，基於共同及概括之犯意，
    意圖為自己不法之所有，四人為一組，先由李秀蓉或丙○○
    進入銀行尋找提領鉅額款項之人為下手對象，再以尾隨被害
    人並施以暗號之方式，通知在外埋伏之辛○○、乙○○、PA
    RK BONG SUN等人，於被害人離開銀行，由乙○○、PARK BO
    NG SUN共同騎乘NQ2-235號重型機車，尾隨李秀蓉、丙○○
    、辛○○所監控之被害人，俟機乘被害人不及防備之際，下
    手搶奪財物，其事實過程如下：
  (一)辛○○、李秀蓉及二名姓名年籍不詳之成年男子，共同基於
    意圖為自己不法所有之概括犯意聯絡，謀議搶奪甫自銀行領
    款離開之民眾，並由李秀蓉選定目標，議定後，於93年9月3
    日11時許，結夥三人以上，由李秀蓉在台北市大安區○○○
    路○段177號彰化商業銀行大安分行內，監看銀行內客戶領款
    情形，見戊○○自銀行提領現金300,000元後，即尾隨其後
    ，以手語暗示在外把風之辛○○，再由辛○○以手語通知該
    二名不詳男子，由該二名不詳年籍男子共騎一部機車、辛○○獨自騎乘一部機車，尾隨搭乘車號826-CE號計程車之戊○○，於同日11時15分許，戊○○在臺北市○○路○段139巷口
    下車時，趁戊○○不及防備之際，由坐於共乘機車後座之人
    下車，徒手搶走戊○○所有握在手上之白包手提塑膠袋一只
    （內有現金300,000元），得手後，再跳上其原所乘坐之接
    應機車後，由辛亥路1段南往北逆向行駛往新生南路方向加
    速逃逸。搶得之現金已經朋分花用殆盡（辛○○分得60,000
    元），其餘物品均已丟棄。
  (二)辛○○、李秀蓉承前三人以上結夥搶奪共同犯意聯絡，與乙○○及另名姓名年籍不詳之成年男子共同基於意圖為自己不
    法所有之概括犯意聯絡，謀議搶奪甫自銀行領款離開之民眾
    ，並由李秀蓉選定目標，議定後，於93年9月7日15時許，結
    夥三人以上，由李秀蓉在台北市大安區○○○路○段178號台
    北銀行金華分行內，監看銀行內客戶領款情形，見丁○○自
    銀行提領現金500,000元後，即尾隨其後，以手語暗示在外
    把風之辛○○，再由辛○○以手語通知乙○○及該名不詳男
    子，由乙○○及該名不詳男子共乘一部機車尾隨丁○○，於
    同日15時20分許，在臺北市大安區○○○路○段153號青田郵
    局左側門口人行道上，趁丁○○不及防備之際，由乙○○手
    持可供為兇器使用、非槍砲彈藥刀械管制條例管制之刀子1
    把（未扣案），割斷丁○○綁在腳踹車把手上之皮包背帶，
    而搶走丁○○獄所有放置於腳踏車置物籃內之黑綠色皮包一
    只（內有現金502,500元，駕照、行照、存摺及印章等物）
    ，得手後，再跳上該名不詳男子所騎乘之接應機車後，由和
    平東路1段東往西朝羅斯福路口方向加加速逃逸，搶得之現
    金已經朋分花用殆盡（辛○○分得60,000元），其餘物品均
    已丟棄。
  (三)辛○○、李秀蓉承前三人以上結夥搶奪共同犯意聯絡，與二
    名姓名年籍不詳之成年男子共同基於意圖為自己不法所有之
    概括犯意聯絡，謀議搶奪甫自銀行領款離開之民眾，並由李
    秀蓉選定目標，議定後，於93年9月17日上午11時40分許，
    由，由李秀蓉在臺北市大安區○○○路○段180號台灣銀行和
    平分行內，監看銀行內客戶領款情形，見吉同實自銀行提領
    現金後，即尾隨其後，並施以暗號，通知在外把風之辛○○
    ，再由辛○○以手語通知該二名不詳男子，由該二名不詳男
    子共乘機車尾隨吉同實，在臺北市○○區○○街38巷7號前
    ，趁吉同實不及防備之際，由坐於後座之不詳男子下車，徒
    手搶走吉同實所有放置於腳踏車置物籃內之皮包一只（內有
    美金10,000元、新台幣60,200元），得手後，該名男子即跳
    上另名不詳男子所騎接應機車往泰順街38巷6弄逆向行駛逃
    逸，搶得之現金已經朋分花用殆盡（辛○○分得60,000元）
    ，其餘物品均已丟棄。
  (四)辛○○、乙○○承前三人以上結夥搶奪共同犯意聯絡，與丙○○、PARK BONG SUN共同基於意圖為自己不法所有之概括
    犯意聯絡，謀議搶奪甫自銀行領款離開之民眾，並由丙○○
    選定目標，議定後，於93年11月4日上午10時30分許，結夥
    三人以上，由丙○○在臺北市○○區○○路52號台北銀行桂
    林分行內，監看客戶領款情形，見己○○自銀行提領現金60
    0,000元後，即尾隨其後，並以手勢暗示在外把風之辛○○
    ，再由辛○○以手語通知乙○○、PARK BONG SUN，PARK
    BONG SUN即在乙○○所騎乘之NQ2-235號重型機車上懸掛不
    詳車牌，由乙○○騎乘該機車搭載PARK BONG SUN，由渠等
    尾隨己○○，於同日上午10時38分許，在臺北市○○區○○
    路64號前，由PARK BONG SUN下車，趁己○○不及防備之際
    ，下手搶奪己○○之皮包（內有現金61萬餘元、身分證、健
    保卡、退休證、存摺、戶口名簿、行動電話、印章及鑰匙等
    財物，得手後，再上乙○○所騎機車往桂林路西向東方向逃
    逸。搶得之現金業經乙○○、丙○○、辛○○、PARK BONG
    SUN朋分而花用殆盡，其餘物品均已丟棄。嗣於93年11月9日
    ，經警循線在台北縣永和市○○路○段238號「太平洋百貨公
    司」4樓查獲。而辛○○犯本案多次搶奪罪，有犯搶奪罪之
    犯罪習慣。
二、案經戊○○、丁○○、吉同實、己○○訴由臺北市政府警察
    局松山分局、大安分局移送臺灣臺北地方法院檢察署檢察官
    偵查起訴。
       理  由
一、關於證據能力部分：
  (一)被告辛○○辯稱：93年11月10日之警詢筆錄內容（93年度偵
    字第19934號偵查卷(1)【下稱偵查卷(1)】第56頁背面、第57
    頁），係因警察說如果承認，就可以減輕刑責，並可以交保
    回家，其才承認有於93年9月3日、7日、11日參與結夥搶奪
    ，至內勤檢察官之偵查筆錄、甲○審理聲請羈押案件之訊問
    筆錄，也是為了要交保，才延續警詢筆錄所為承認參與上開
    三起搶奪案件之陳述，另臺北市政府警察局大安分局93年11
    月15日警詢筆錄（93年度偵字第19934號偵查卷(3)【下稱偵
    查卷(3)】第37至第38頁），係因警察說如果不承認，就不給
    早餐，並每天借提，其才延續承認，上開筆錄均不具任意性
    及真實性云云。
  (二)經查，關於被告於93年11月10日警詢所為之自白，並未遭刑
    求或威嚇，具任意性之事實，業據當日手語通譯壬○○於甲○審理時結證在卷，雖當日另位手語通譯庚○○於甲○審理
    時證稱：「警員有說過不承認就耗在這裡，警察有講氣話，
    我的感覺警察的脾氣很大且氣氛不好」云云，惟查經甲○勘
    驗被告於93年11月10日在臺北市政府警察局大安分局接受詢
    時之錄音、錄影內容結果，第一捲錄影帶中斷換捲時，第一
    捲錄音帶仍繼續錄音，之後第一捲錄音帶中斷換捲時，第二
    捲錄影帶仍繼續錄影，於第二捲錄影帶錄影時間44分30秒時
    ，手語通譯庚○○先行離開，44分56秒時，另位手語通譯壬○○入偵查室內坐下，警員稱：「12點50分暫停吃飯，錄音
    、錄影中斷」，並切掉錄音機，惟仍繼續錄影，且核該部分
    警詢筆錄記載與警詢錄音、錄影內容大致相符，警詢筆錄完
    全依照警察所詢問之內容及被告回答、手語通譯翻譯內容記
    載；又警察詢問時，口氣和藹、懇切。被告回答時，精神狀
    態尚佳，並無遭恐嚇、脅迫之語氣；且於庚○○擔任手語通
    譯時，錄音、錄影雖曾因換捲而中斷，惟於錄音帶中斷換捲
    時，錄影仍繼續，於錄影帶中斷換捲時．錄音仍繼續，在此
    期間，警員曾提示通聯紀錄，請手語通譯告知被告通聯紀錄
    上清楚記載其於何時何地發簡訊與他人聯繫，通聯紀錄是科
    學證據，但是被告不知道，以為說沒有就可以了，惟因錄影
    畫面未錄到手語通譯庚○○之手勢，不能確定被告是否知曉
    警員此段話語之用意，警員於詢問過程中並未提及如果承認
    就可以交保等語，顯見於庚○○擔任手語通譯時，並無如被
    告所辯警察利誘、詐欺其承認等情，有94年3月4日、4月6日
    勘驗筆錄在卷可稽，並為被告所是認。顯見被告此部分辯解
    不足採信。
  (二)被告於甲○審理時又辯稱：警員係於壬○○擔任手語通譯時
    ，提及如果承認就可以交保云云，然經甲○勘驗結果，此部
    分警詢筆錄記載與錄音、錄影內容相符，警員係採一問一等
    方式為之，且全程連續錄音、錄影，並經手語通譯壬○○翻
    譯，而員警就犯罪時間、地點、方法及共犯參與情節等，均
    有再三詢問被告並加以確認後，始整理成通順文句製作筆錄
    ，警詢筆錄所載與被告所述意旨悉相吻合，於警員詢問過程
    中，未見警員利誘被告承認犯罪即可交保之情節；且警察詢
    問時，口氣亦屬平和、懇切，而此部分之警詢錄音帶、錄影
    帶雖曾因吃飯及換捲而同時中斷，惟警員於詢問被告完畢後
    ，有將警詢筆錄交給被告核閱，被告自第四捲錄影帶錄影時
    間17分17秒時開始核閱，並就筆錄關於前科部分之記載提出
    異議，經警員將被告所爭執之前科紀錄記載劃線刪除後，被
    告繼續核閱筆錄，其復就筆錄記載其於93年11月4日與丙○○約在台北橋碰面乙節提出異議，於錄影時間27分58秒時開
    始在警詢筆錄簽名，經警員將被告簽名之筆錄影印後，於34
    分46秒交被告按捺指印，於37分17秒交手語通譯魏如書簽名
    蓋章，被告於警詢筆錄簽名按指印時，就警詢筆錄內容並未
    提出其他異議，有甲○94年4月11日勘驗筆錄在卷可按，益
    徵上開警詢筆錄記屬實，顯見於壬○○擔任手語通譯時，亦
    無如被告所辯警察利誘其承認等情，綜上，足認被告93年11
    月10日警詢筆錄應屬實在。
  (三)又甲○勘驗93年11月10日內勤檢察官偵查錄音帶結果，該偵
    查筆錄係採一問一答方式為之，且全程連續錄音，並經手語
    通譯翻譯，筆錄所載內容與被告所述意旨相符，未見有被告
    辯解而偵查筆錄未載之情形，亦堪認偵查筆錄應屬實在。
  (四)倘若被告因希望交保而作出不實之自白，其至遲於翌日凌晨
    零時四分甲○審理羈押聲請案件時，即已知悉檢察官聲請將
    其羈押，何以未即時向法官陳明遭警利誘、詐欺之事，反而
    仍為不利於己之陳述。是以，被告辯稱因警員利誘、詐欺、
    擔心不能交保，警詢筆錄、內勤檢察官偵查筆錄及甲○羈押
    案件審理時所為供述內容非出於其本意乙節，顯係臨訟砌飾
    之詞，不足採信。
貳、實體方面：
一、認定犯罪事實所憑之證據：
    當事人除就上開證據之證據能力有爭執外，就下列卷附證據
    之證據能力均表示無意見，並依法就全卷證據進行辯論，本
    案有關被告以外之人於審判外之言詞或書面陳述，因當事人
    及辯護人未於言詞辯論終結前聲明異議，依刑事訴訟法第15
    9條之5第2項之規定視為同意作為證據，附此敘明。
  (一)被告被訴搶奪告訴人戊○○財物部分：
    1.業據告訴人戊○○於警詢及偵查時指證：我於93年9月3日
      上午11時許，在台北市○○○路○段177號之彰化商業銀行
      大安分行提領30萬元後，於銀行門口搭乘車牌號碼826-CE
      號計程車返家時，於同日上午11時15日，在辛亥路1段139
      巷品下車時，遭一名男子從機車後座上跳下，徒手搶走手
      上白色手提塑膠袋（內有現金30萬元），跳上機車後逃逸
      ，我當天沒有看到搶匪，我背對面搶匪等語（見偵查卷(3)
      第197頁、第238頁）。
    2.被告於93年11月10日之警詢、偵查及甲○羈押案件審理時
      供承參與該件搶案在卷。
    3.並有93年9月3日彰化商業銀行大安分行及台北市○○街、
      辛亥路口之監視錄影帶翻拍照片共5幀在卷可證（見偵查
      卷(3)第208頁至第211頁）。
  (二)被告訴搶奪告訴人丁○○財物部分：
    1.業據證人即告訴人丁○○於甲○審理時結證皮包被搶之經
      過及財物受損情形（詳後述）。
    2.被告於93年11月10日之警詢、偵查及甲○羈押案件審理時
      供承參與該件搶案在卷。
  (三)被告被訴搶奪告訴人吉同實部分：
    1.告訴人吉同實於警詢時證稱其於93年9月17日，在台北市
      大安區○○○路○段180號台灣銀行和平分行領款後，沿龍
      泉街北向南方向徒步返回住處，至泰順街38巷7號前，突
      遭二名歹徒年約25歲男性，騎機車者身著黃色襯衫、深色
      褲、二人均未戴安全間，前騎機車者比後被載者身體壯碩
      ，因當時突然遭受被搶奪，一下子被嚇住，不敢確認到案
      之乙○○、辛○○、簡煥章、丙○○、李秀蓉是否為當天
      行搶之人等語（見偵查卷(3)第31頁）。
    2.被告於93年11月10日之警詢、偵查及甲○押案件審理時供
      承參與該件搶案在卷。
    3.並有93年9月17日台北市大安區泰順38巷7號前行搶地點之
      監視錄影帶翻拍照片2幀在卷可憑（見偵查卷(3)第6頁），
      足證共犯李秀蓉在搶案現場附近跟隨被害人之事實。
  (四)被告被訴搶奪告訴人己○○部分：
    1.業據被告於甲○審理時坦承不諱。
    2.核與同案被告乙○○、丙○○於甲○審理時供述情節相符
      。
    3.並據告訴人己○○於警訊及偵查時指述皮包被搶之經過及
      財物受損情形。
  (五)綜上各節，參互勾稽，足認被告犯行事證明確，可以認定。
二、對於被告辯解之判斷：
  (一)被告辯稱：其未參與93年9月3日、7日、14日之搶案（下稱
    系爭三件搶案）云云。
  (二)經查：
  1.被告於93年11月10日警詢中以手語自白稱：「我參與三次搶
    案，但是沒有動手搶」、「（問：沒有前上搶，只是在旁邊
    怎樣，幹什麼？把風？）騎摩托車玩，就跟著他們玩。（問
    ：把風是不是？）玩機車，然後順便看看有沒有…因為分得
    的錢很少」、「（問：三次共分到多少？）18萬元」（見甲○94年3月4日勘驗筆錄附件1第22頁至第24頁）；於內勤檢
    察官訊問時供稱：「（問：是否涉及11月4日台北銀行桂林
    分行之搶案？）是。不是我下手的，乙○○、韓國人跟我一
    起犯案，但是是韓國人下手的，乙○○負責騎車，我只是尾
    隨的，我不是重要的角色。（提示機車照片，問：是否乙○○的機車？）那是乙○○的機車，後面載著韓國人，我從反
    方向過去，我是告訴他們下手的對象，我是受丙○○的通知
    ，我再告訴乙○○他們。」、「（問：除了11月4日外，尚
    犯何案？）有三次，都在台北市，我有點不記得了，我只知
    道地方在哪裡，詳細地址不記得。三次我共分得18萬元。（
    問：這三次在銀行接應的人是何人？下手搶的是誰？）都是
    李秀蓉負責接應」（93年度偵字第19934號偵查卷(2)【下稱
    偵查卷(2)】第5、6頁）；於甲○93年度聲羈字第382號案件
    供稱：「（問：在偵查中所言是否實在？）實在。（問：有
    參與搶奪的行為？）11月4日有，還有另外三件。（問：另
    外三件是否記得？）不怎麼記得。有看過資料，檢察官那邊
    有勾三件出來。（提示偵訊筆錄，問：是哪些部分？）9 月
    3日、9月7日、9月17日。」、「（問：9月3日那次，你與何
    人去做？）李秀蓉。」、「（問：在和平東路1段177號彰化
    銀行？）是。（問：你們這次如何搶？）李秀蓉在銀行鎖定
    目標，再通知我，我再告訴另外兩位夥伴下手。」、「（問
    ：你有無下手？）沒有。只是負責聯絡。（問：這次分得多
    少錢？）三次總共拿18萬元。」、「（問：9月7日在和平東
    路1段178號台北銀行有搶奪？）有，我不是下手的人。（問
    ：經過情形？）手法都一樣。」、「（問：9月17日在和平
    東路1段180讓臺灣銀行搶奪？有」等語（見甲○93年度聲羈
    字第382號第12至16頁），核與證人戊○○、丁○○、吉同
    實分別於警詢、偵查及甲○審理時指述遭搶時間、地點、情
    節相符（詳後述），並有現場監視錄影帶翻拍照片7幀在卷
    可稽，是被告前開結夥搶奪戊○○、丁○○、吉同實之自白
    ，應與事實相符。
  2.又系爭三件搶案被害人戊○○、吉同實於警詢時證稱無法指
    認行搶之人，被害人丁○○於甲○審理時亦結證稱：我到銀
    行領錢時，因當時人很多，而未注意到身旁是否有人盯著我
    ，我領錢出來後，騎車到對面郵局，就看到一個人拿刀把我
    的皮包帶子割斷搶走，我的皮包當時是掛在腳踏車的手把上
    ，動手搶我的皮包的人就是乙○○，至於騎車接應的人我沒
    有看到臉等語（見甲○94年3月1日審判筆錄第19頁至第21頁
    ），雖被害人均未能詳述被告是否參與，惟衡諸被害人係一
    時被害，未能注意行搶當時情況，致未發現被告當時亦在場
    ，佐以被告自承其參與上開三件搶案係騎車在旁把風，未下
    手行搶，且被告所供承之行搶時間、地點及行搶方式核與被
    害人所述遭搶情節相符，堪認被告確有參與上開三件搶案。
  3.綜上所述，被告前揭於警詢、偵查及甲○審理聲請羈押案件
    時之自白，核與事實相符，其嗣後翻異前詞，所辯稱只參與
    93年11月4日之搶案，並未參與93年9月3日、7日、17日之搶
    案乙節，屬臨訟卸責避重就輕之詞，委無足採。本件事證明
    確，被告犯行堪以認定。
三、論罪科刑的理由：
  (一)核犯罪事實一(一)、(三)、(四)部分，被告所為均係犯刑法第326
    條第1項之結夥三人以上加重搶奪罪；犯罪事實一(二)部分，
    被告係犯刑法第326條第1項之之攜帶兇器、結夥三人以上加
    重搶奪罪。
  (二)按刑法上規定之結夥三人以上犯罪，其在場共同實施犯罪或
    分擔實施犯罪之人，均應算入結夥犯之人數。本件事實一(一)
    、(二)、(三)、(四)部分，分別係由李秀蓉（事實一(一)、(二)、(三)部
    分）、同案被告丙○○（事實一(四)部分）進入銀行內，尋找
    鉅額提款之行搶對象，再以手語通知在外等候之辛○○、乙○○、PARK BONG SUN等人，尾隨被害人，趁被害人不備之
    際，搶奪財物，則李秀蓉、丙○○在銀行內尋找行搶之對象
    ，分擔犯罪行為之一部；且於確定行搶之對象後，即以手語
    通知被告，被告再通知乙○○、PARK BON G SUN等人，尾隨
    被害人，俟機搶奪，其時間、地點密接而具有關連性，李秀
    蓉、丙○○及被告自均應算入結夥之人數。
  (三)次按刑法上所謂常業犯，指反覆以同種類之行為為目的之社
    會活動之職業性犯罪而言（最高法院85年度台上字第510號
    判例參照）。查本件被告雖犯有4次之搶奪犯行，且被告審
    理時供述：於93年9月至10月間，偶爾打打零工，收入約為
    一天1,800元或2,000元，平均月收入為20,000元以下等語（
    見甲○94年3月13日審判筆錄第5、6頁），雖堪認定被告係
    因貪念而犯案，然其並未明確表明係有意長期以搶奪所得維
    生。且被告所犯4次搶奪犯行時間集中於93年9月至11月上旬
    間，前後時間不長，足認被告係因一時貪念而起意犯案，尚
    非有意據以長期支應生活所需。則被告既係出於一時貪念，
    即與職業性犯罪有長期反覆從事特性，已有不合。而舉凡財
    產上犯罪，大都因缺錢而萌生犯意，苟無恃以為謀生職業之
    意思，自不能因被告一時貪慾起意犯案，即認被告係常業犯
    罪。是以被告雖犯4次之搶奪犯行，惟既無證據證明被告有
    反覆從事作為職業賴以維生之意圖，即不能論以刑法第327
    條常業搶奪罪。公訴意旨認被告二人應依常業搶奪罪處斷，
    尚有未洽，惟起訴事實相同，爰依法變更起訴法條，併予敘
    明。
  (四)被告與李秀蓉及該二名不詳真實姓名年籍成年籍男子間，就
    犯罪事實一(一)、(二)、(三)之犯行，與同案被告乙○○間，就犯
    罪事實一(二)、(四)之犯行，與丙○○、PARK BONG SUN間，就
    犯罪事實一(四)之犯行，就，各有犯意之聯絡與行為之分擔，
    均為共同正犯。
  (五)被告先後為事實一(一)、(二)、(三)、(四)所示搶奪犯行，均時間緊
    接，方法相同，觸犯構成要件相同之罪名，顯係基於概括之
    犯意反覆為之，雖有攜帶兇器、結夥三人以上加重搶奪罪、
    結夥三人以上加重搶奪罪之分，仍成立連續犯，依刑法第56
    條規定，從情節較重之攜帶兇器、結夥三人以上搶奪罪論科
    ，並加重其刑。
  (六)被告雖係瘖啞之人，但其受有啟聰學校教育，智識能力與常
    人無異，並組織集團有計畫搶奪銀行提款之人，自不宜依刑
    法第20條規定減輕其刑。
  (七)爰審酌被告正值年富力壯之年，不思從事正當工作，多次犯
    搶奪罪，危害社會治安甚鉅，及其等犯罪之次數、手段、所
    生損害，犯後態度等一切情狀，量處如主文所示之刑。
  (八)末查，被告辛○○於9月3日起至同年11月4日間，連續犯本
    案4次搶奪罪，且與李秀蓉、乙○○及二名不詳成年男子等
    人於93年9月間共組搶奪集團連續犯三人搶奪案件後，復於
    93年11月間，另與丙○○、乙○○、PARK BONG SUN共組搶
    奪集團再犯搶奪犯行，顯有犯搶奪罪之犯罪習慣，徒以交付
    徒刑之執行，不足以改變其習慣，矯正其惡習，應依刑法第
    90 條規定，宣告於刑之執行完畢或赦免後，令入勞動場所
    強制工作3年，以養成勤勞工作之習慣，並學習謀生技能，
    以免再犯。
  (九)至同案被告乙○○持以搶奪被害人丁○○財物所用之刀子一
    把，因未扣案，復無證據證明係屬被告及共犯所有，亦非屬
    必須沒收之物，故不宣告沒收；另扣案之被告等安全帽、行
    動電話、機車等物，其中或與本件犯罪無關或非專供犯罪所
    用，因非違禁物，亦不予宣告沒收，附此附明。
四、適用的法律：
  (一)程序法方面：刑事訴訟法第299條第1項前段、第300條。
  (二)實體法方面：刑法第28條、第56條、第326條第1項、第90條
    。
本案經檢察官彭慶文到庭執行職務。
中　　華　　民　　國　　94　　年　　5 　　月　　27　　日
　　　　　　　　　刑事第十三庭  審判長法　官　朱瑞娟
                                      法  官  吳佳薇
                                      法  官  陳慧萍
上正本證明與原本無異。
如不服本判決，應於判決送達後10日內向甲○提出上訴狀（應抄
附繕本）。告訴人或被害人如對於本判決不服者，應具備理由請
求檢察官上訴，其上訴期間之計算係以檢察官收受判決正本之日
期為準。
　      　　　　　　　　　　　　　　　書記官　何適熹
中　　華　　民　　國　　94　　年　　5 　　月　　30　　日
附錄本案論罪科刑法條：
刑法第326條第1項：
犯前條第1項之罪，而有第321條第1項各款情形之一者，處一年
以上七年以下有期徒刑。
前項之未遂犯罰之。
